【裁判字號】    89,上易,1869
【裁判日期】    891213
【裁判案由】    傷害
【裁判全文】
臺灣高等法院高雄分院刑事判決                  八十九年度上易字第一八六九號
    上  訴  人
    即  被  告  己○○
    上  訴  人
    即  被  告  丁○○
    上  訴  人
    即  被  告  丙○○
    共      同
    選任辯護人  鄭國安  律師
                陳炳彰
                吳麗珠
右上訴人因傷害案件，不服台灣高雄地方法院八十九年度易字第三七七七號中華民國
八十九年九月二十八日第一審判決（起訴案號：台灣高雄地方法院檢察署八十九年度
偵字第七四六四號），提起上訴，本院判決如左：
    主  文
原判決撤銷。
己○○、丁○○、丙○○共同傷害人之身體，各處拘役伍拾日，如易科罰金，均以
佰元折算壹日。
    事  實
一、己○○係精工藥品公司負責人，於民國八十八年十二月二日上午十時許，因乙○○與其子戊○○持「ＳＵＰＥＲ」成藥二瓶，至高雄市○○○路二六三號三樓己○○推銷成藥之會場，要求己○○退費，己○○表示迄散會後再退，惟為戊○○
    所拒，並要求立即退費，此舉引起己○○之不滿，竟與其僱用之員工丁○○、丙○○及不詳姓名成年男子二人，共同基於傷害之犯意聯絡，毆打戊○○；乙○○
    前來勸阻，亦被己○○、丁○○、丙○○圍毆。致戊○○受有嘴角裂傷、左側顏
    面擦傷、左肩擦傷及瘀腫、左腰瘀腫等傷害；乙○○受有右前胸挫傷併壓痛泛紅
    、右手第五指挫傷、右背部挫傷併泛紅等傷害。
二、案經戊○○、乙○○訴由高雄市政府警察局苓雅分局報請臺灣高雄地方法院檢察
    署檢察官偵查起訴。
    理  由
一、訊據上訴人即被告己○○、丁○○、丙○○各否認上開犯行，己○○辯稱係告訴
    人前來要求退費，一時引發拉扯，丁○○、丙○○並各辯稱係為己○○與告訴人
    拉扯事勸架，但被告等於台灣高雄地方法院審理時均坦承右揭傷害各情不諱，並
    各表示願與告訴人和解，賠償損害，於警訊時亦各供承無異，核與告訴人戊○○
    、乙○○指訴情節相符，而告訴人二人確分別受有如事實欄所述之傷害，則有驗
    傷診斷書各一紙附卷可佐，應認被告三人自白與事實相符，於本院審理中否認各
    情，係卸責之詞，罪證明確，犯行均堪認定。
二、核被告三人所為，均係犯刑法第二百七十七條第一項之傷害罪。被告以一接續行
    為圍毆傷害告訴人二人，係侵害二身體法益，為同種想像競合犯，應從一重處斷
    。被告三人及不詳姓名之成年男子二人間，有犯意聯絡及行為分擔，均為共同甲
    犯。
三、原審為科刑之判決，固非無見，惟被告等於原審法院判決後，已告訴人成立和解
    賠償告訴人三十萬元，有和解書可按，告訴人且具狀表示撤回告訴，雖不具撤回
    之效力，但足徵被告事後之態度與前不同，原審不及審酌自未合，被告上訴否認
    犯罪雖無可取，但原判決既有可議，即屬無可維持，應由未院撤銷改判，爰審酌
    被告三人因告訴人要求其退還所購藥品費用而生爭執，引發本件互毆，其犯罪後
    坦承犯行，且已和解，態度良好，及告訴人受傷程度等一切情狀，各從寬量處拘
    役五十日，並均依法諭知如易科罰金以三百元折算一日之折算標準，以示懲儆。
據上論斷，應依刑事訴訟法第三百六十九條第一項前段、第三百六十四條、第二百九
十九條第一項前段、刑法第二十八條、第二百七十七條第一項、第五十五條、第四十
一條，罰金罰鍰提高標準條例第一條前段、第二條，判決如主文。
本案經檢察官劉翼謀到庭執行職務。
中    華    民    國     八十九     年      十二      月      十三      日
                              臺灣高等法院高雄分院刑事第四庭
                                  審判長法官  莊  鎮
                                        法官  陳吉雄
                                        法官  陳啟造
右甲本證明與原本無異。
不得上訴。
                                      書記官  黃貞嘉
中    華    民    國     八十九     年      十二      月      十五      日
附錄論罪科刑法條：
刑法第二百七十七條第一項
傷害人之身體或健康者，處三年以下有期徒刑，拘役或一千元以下罰金。
                                                                        Ｑ


司法院資訊處製作；財團法人民間司法改革基金會備份。
